臺灣高雄地方法院民事裁定　　　　　 110年度雄簡聲字第72號
聲　請　人　趙耕毅　
相　對　人　潘博仁　
上列當事人間聲請停止強制執行事件，本院裁定如下：
    主  文
聲請人為相對人供擔保新臺幣拾萬元後，本院一一○年度司執字
第九七二八六號清償票款強制執行事件所為執行程序，於本院一
一○年度雄司簡調字第二三○○號確認本票債權不存在事件（含
嗣後分案之本案訴訟事件）判決確定前，應停止強制執行。
    理  由
一、聲請意旨略以：相對人固持有聲請人於民國109 年12月12日
    簽發、票面金額新臺幣（下同）80萬元、到期日109 年12月
    13日、票據號碼544026號之本票1 紙（下稱系爭本票），並
    獲本院核發110 年度司票字第6426號本票裁定（下稱系爭本
    票裁定），執此向本院聲請強制執行聲請人之不動產，經本
    院以110 年度司執字第97286 號清償票款強制執行事件（下
    稱系爭執行事件）受理在案。惟系爭本票係相對人聚眾人之
    勢逼迫聲請人所簽發，系爭本票之基礎原因關係不存在，聲
    請人已就系爭本票向相對人提起確認本票債權不存在訴訟，
    由本院以110 年度雄司簡調字第2300號受理（下稱系爭本案
    訴訟），為免聲請人在系爭本案訴訟獲終局判決前，聲請人
    之不動產遭拍賣而受有無法回復之損失，爰依法聲請停止強
    制執行等語。並聲明：聲請人願供擔保後，就系爭執行事件
    所為執行程序，於系爭本案訴訟判決確定前，停止執行等語
    。
二、按發票人主張本票債權不存在，而提起確認之訴不合於非訟
    事件法第195 條第1 項之規定者，法院依發票人聲請，得許
    其提供相當並確實之擔保，停止強制執行。非訟事件法第19
    5 條第3 項定有明文。準此，發票人以本票之票據債權原因
    存否，或票據債權是否經清償而消滅為由，提起確認本票債
    權不存在訴訟，固非以本票偽造、變造為起訴之事實理由，
    仍得依前引規定，在聲請人供擔保後，准其停止強制執行之
    聲請。次按法院裁定准許停止強制執行所定之擔保金，係備
    供債權人因停止執行所受損害之賠償，其數額應依標的物停
    止執行後，債權人未能即時受償或利用該標的物所受之損害
    額，或其因另供擔保強制執行所受之損害額定之，非以標的
    物之價值或其債權額為依據，有最高法院91年度台抗字第42
    9 號裁定意旨足參。
三、經查：
  ㈠聲請人提起系爭本案訴訟，無非以系爭本票之票據債權原因
    不存在，且聲請人係遭脅迫下簽發，兩造間無借款債權債務
    關係存在為由，請求確認本票債權不存在，有起訴狀在卷可
    稽，揆諸首揭規定及說明，聲請人據此聲請停止強執，於法
    並無不合，應予准許。
  ㈡又為確保相對人因聲請人聲請停止系爭執行事件執行不當，
    可能遭受之損害得獲賠償，復兼顧兩造之權益，並斟酌系爭
    本案事件之訴訟標的價額為80萬元，性質上係屬適用簡易程
    序事件，乃第二審（即地方法院合議庭）終結事件，依各級
    法院辦案期限實施要點第2 條第1 款、第5 款規定，第一審
    辦案期限為10個月、第二審辦案期限為2 年，合計2 年10個
    月，而相對人因系爭執行事件停止強制執行，致受償時間延
    宕，在此期間可能因不能使用收益受償款項，受有相當於遲
    延利息之損失，或喪失投資金錢預期可得之利益等一切情事
    ，酌定本件擔保金以10萬元為適當。
四、依強制執行法第18條第2 項，裁定如主文。
中    華    民    國   110    年    11     月   10    日
                  高雄簡易庭  法    官    鄧怡君
以上正本係照原本作成。
如對本裁定抗告須於裁定送達後10日內向本院提出抗告狀，並繳
納裁判費新台幣1,000元。
中    華    民    國   110    年    11    月    10    日
                              書 記 官    吳語杰